臺灣高等法院交通事件裁定　　　　　　 94年度交抗字第889號
抗　告　人　甲○○
即受處分人
　　　　　　　　　　樓
上列抗告人因違反道路交通管理處罰條例案件，不服臺灣臺北地
方法院，中華民國94年10月27日所為裁定（94年度交聲字第1067
號），提起抗告，本院裁定如下：
    主  文
原裁定撤銷，發回臺灣臺北地方法院。
    理  由
一、原裁定以:( 一)、按在設有禁止臨時停車標線處所不得臨時
    停車；汽車停車時，禁止臨時停車處所不得停車，道路交通
    安全規則第一百十一條第一項第三款、第一百十二條第一項
    第一款分別定有明文。次按，汽車駕駛人停車時，在禁止臨
    時停車處所停車者，處新臺幣（下同）六百元以上一千二百
    元以下罰鍰，道路交通管理處罰條例第五十六條第一項第一
    款亦定有明文。(二)、本件異議人即受處分人所有車牌號碼
    ＶＭ－四四一三號自用小客車於民國九十四年六月一日九時
    五十五分許，停放於臺北市○○區○○街二八二號前之禁止
    臨時停車處所，為臺北市停車管理處（下稱舉發機關）交通
    助理員黃偉仲發現，以拍照方式存證，並以受處分人有違反
    道路交通管理處罰條例第五十六條第一項第一款規定之行為
    ，逕行掣發臺北市政府交通局九十四年七月十九日北市交停
    字第一ＡＡ三六一二九三號舉發違反道路交通管理事件通知
    單予以舉發，嗣受處分人於應到案日期前到案，經原處分機
    關調查結果，仍認受處分人有上開違規行為，原處分機關乃
    依道路交通管理處罰條例第五十六條第一項第一款及違反道
    路交通管理事件統一裁罰基準表等規定，於九十四年十月五
    日以北市裁二字第裁二二－一ＡＡ三六一二九三號裁決書裁
    處受處分人九百元罰鍰。(三)、受處分人聲明異議意旨略以
    ：舉發通知單上所載違規事實為「在劃有紅色路段停車」，
    然舉發當時，上開車輛右側並未劃設紅線，則何以構成道路
    交通安全規則第一百十二條第一項第一款「禁止臨時停車」
    ，故本件舉發不符違規事實云云。經查：受處分人確有於九
    十四年六月一日九時五十五分許，將其所有前開車輛停放於
    臺北市○○區○○街二八二號前方，為其自承，且受處分人
    停放車輛處確實屬於清晰可辨之紅色禁止臨時停車路段，有
    臺北市停車管理處九十四年九月二十二日北市停四字第０九
    四三七九四四六００號函及違規照片二張附卷可憑，受處分
    人為領有駕駛執照之駕駛人，對於在禁止臨時停車處所停車
    ，足以阻礙其他車輛甚或行人通行該處之便利性，並造成交
    通秩序之混亂等情事，應知之甚詳，其停車即應遵守道路交
    通安全規則之相關規定，受處分人空言辯稱舉發地點標線設
    置不明云云，要屬事後卸責之詞，不足採信。本件事證明確
    ，受處分人於禁止臨時停車處所違規停車之違規行為，洵堪
    認定。(四)、綜上所述，受處分人確有於前揭時地違規停放
    上開車輛之違規行為，從而，原處分機關依前揭道路交通管
    理處罰條例第五十六第一項第一款規定，於九十四年十月五
    日以北市裁二字第裁二二－一ＡＡ三六一二九三號裁決書裁
    處受處分人九百元罰鍰，核無違誤，本件受處分人之異議為
    無理由，自應將其異議駁回。固非無見。
二、惟查：台北市政府交通局舉發違反道路交通管理事件北市交
    停字第一ＡＡ三六一二九三號通知單上所載違規事實，係「
    在劃有紅線路段停車」，此有該通知單附原審卷第七頁可稽
    ，而台北市交通事件裁決所違反道路交通管理事件北市裁二
    字第裁二二─一ＡＡ三六一二九三號裁決書之舉發違規事實
    ，係記載「在禁止臨時停車處所停車」（見原審卷第九頁）
    ，兩者所載違規事實不同，究以何者為是？自有查明必要。
    原審未予查明，逕以異議人之異議無理由，而予以駁回，尚
    嫌速斷，原裁定既有上開可議之處，自應由本院予以撤銷，
    並發回原審更為適當之裁定。
三、據上論結，應依道路交通案件處理辦法第二十六條，刑事訴
    訟法第四百十三條，裁定如主文。
中　　華　　民　　國　　94　　年　　12　　月　　2 　　日
　　　　　　　　　交通法庭審判長法　官　陳貽男
　　　　　　　　　　　　　　　  法　官　高明哲
　　　　　　　　　　　　　　　  法　官　許仕楓
以上正本證明與原本無異。
不得再抗告。
                                書記官　楊麗雪
中　　華　　民　　國　　94　　年　　12　　月　　5 　　日
